* Now talking on #rso
* bartholomew.2600.net sets mode +n #rso
* bartholomew.2600.net sets mode +t #rso
* ChanServ sets mode +n #rso
* ChanServ sets mode +t #rso
* ChanServ (services@2600.net) has joined #rso
* services.2600.net gives channel operator status to ChanServ
* ChanServ has changed the topic to: 
* ChanServ (services@2600.net) has left #rso
* Marek (qwebirc@ircaddict.org) has joined #rso
* Marek_ (qwebirc@ircaddict.org) has joined #rso
<Marek_> test
* Marek has quit ()
* pawel (qwebirc@ircaddict.org) has joined #rso
<pawel> cześć
<GIBBON> czesc
* marcin (qwebirc@ircaddict.org) has joined #rso
<marcin> cześć
<GIBBON> jeszcze zanim o rso to czy ktos bedzie sie uczyl wdwr jutro na uczelni?
<pawel> na uczelni to nie
<pawel> a tak się zapytam o której?
<pawel> to może się skuszę
<GIBBON> ja planuje siedziec tam o 18
<GIBBON> albo wczesniej troche
<GIBBON> a masz rozwiazane kolosy?
<pawel> a to nie
<pawel> ja mam trochę wolnego między 12 a 14
<pawel> ja widziałem tylko ten jeden kolos który jest na stronie
<GIBBON> no tak ale rozwiazales go?
<pawel> i tam zadanie 1 sobie zrobiłem do tej pory
<pawel> takie jak 2 w tamtym roku było na owd
<pawel> albo prawie takie same
<pawel> i możesz sobie zobayczć w kolosach z owd
<GIBBON> ok
<pawel> właśnie do niego nie ma pewności czy to to samo czy jednak trochę się różni
<pawel> a 3 to w przykładach z tych pdfów jest bardzo vpodobne
<pawel> dzisiaj będę pewnie ejszczse je ogarniał
* marcin_ (qwebirc@ircaddict.org) has joined #rso
<marcin_> urwało mi neta
* marcin has quit (Ping timeout: 240 seconds)
<pawel> a ok, już myślałem że w dwóch osbach występujesz :)
<marcin_> nie musiałem jeszcze raz wejść
<marcin_> brakuje kogoś ?
<pawel> a jeszcze co do wdwr to nie ma nigdzie w sieci jakichś rozwiązanych kolosów bądź nierozwiązanych
<pawel> ?
<pawel> tak Tomka i Mateusza
<pawel> poczekajmy jeszcze parę minut
<GIBBON> ja nie widzialem rozwiazanych kolosow
<pawel> one trudne nie są
<pawel> tylko właśnie to drugie nie wiem czy się czymś różni od tych z owd
<pawel> czy to o to samo chodzi
<GIBBON> moze sie spotkamy jutro okolo 12.30?
<pawel> jak o to samo to też jest łatwe
<pawel> na pw?
<GIBBON> tak
<pawel> ok
<GIBBON> bo ja oczywisce ambitnie te skrypty czytam
<GIBBON> ale to gowno da
* Marek_ has quit (Ping timeout: 240 seconds)
<pawel> a dkaczego?
<GIBBON> nie ma rozwiazan do kolosa tam
<pawel> mało nas
<pawel> ja już bym zaczął
<marcin_> wogóle to co mamy dziś uzgodnić
<marcin_> napewno trzeba dokończyć to co Kruk mówił ostatnio
<pawel> to jest szybkie
<pawel> może tak
<pawel> z tego co napisałem w harmonogramie
<pawel> i wydaje mi się, że jest to całkiem sensowne
<pawel> to przygotowanie środowiska
<pawel> jaki język, tu chyba Java, tak?
<pawel> ja tam Javy za bardzo nei znam
<pawel> ale że Wy będzie pisać to jakie narzędzia do niej
<pawel> testy jednostkowe, logowanie
<pawel> sam nei wiem co się może jeszcze przydać
* Marek (qwebirc@ircaddict.org) has joined #rso
<pawel> te 2 rzeczy to na pewno
<Marek> siema
<pawel> cześć
<pawel> dobra jest nas 2/3
<marcin_> logowanie?
<pawel> i już 22 minuty po terminie
<pawel> no tak
* toemk (qwebirc@ircaddict.org) has joined #rso
<pawel> jakaś bibliotek
<toemk> czesc
<pawel> typu nie wiem jak się javove nazywają
<Marek> siema
<pawel> http://www.codeproject.com/Articles/140911/log4net-Tutorial
<pawel> coś takiego jak to
<pawel> tylko ta jest dla .NET
<pawel> ale uważam, że się przyda 
<pawel> cześ
<pawel> dobra, możemy zacząć?
<GIBBON> jasne
<pawel> to tak to co na początek uważam, że powinnśmy zrobić
<pawel> to są 2 rzeczy, tak jak było w harmonogramie
<pawel> 1) przygotowanie środowiska 
<pawel> zaliczam w to:
<pawel> wybór języka - już jest
<pawel> wybór bibliotek
<pawel> wybór ide
<pawel> założenie projektu w ide
* Marek has quit (Ping timeout: 240 seconds)
<pawel> opisanie standardów kodowania - krótki dokument, albo uznajemy że stosujemy w pełni stadardy javowe
<pawel> typu wielkie litery, jak stawiamy nawiasy, konwencje
<marcin_> ide = eclipse a standardy to te standardowe :)
<marcin_> według mnie
<pawel> założenie projektu, wrzucenie go do repo, wraz ze wszystkimi potrzebnymi bibliotekami
<pawel> no i to by było zadanie dla dwóch osób
<toemk> to ja i MArek mozemy to zrobic
<pawel> to trzeba to zrobić i opisać
<toemk> Marka wywailo i ma problem z dolaczeniem
<toemk> ok
<pawel> opis tego będzie też właśnie tym brakującym dokumentem
<pawel> chcecie pisać testy jednostkowe?
* Mateusz (~chatzilla@89-77-207-149.dynamic.chello.pl) has joined #rso
<toemk> poczekam az Marek dolaczy do dyskusji zanim podejme decyzje
<pawel> nie wiem na ile się przydadzą, bo w projektach tego typu nie brałem nigdy udziału
<Mateusz> hej :)
<toemk> siema
<pawel> to już pytanie do wszystkich
<pawel> cześć
<toemk> a ok
<toemk> :P
* Marek (qwebirc@ircaddict.org) has joined #rso
<Marek> nie chce mi sie z kompa podlaczyc
<Marek> jestem na telefonie
<pawel> ok :
<pawel> :)
<pawel> Tomek, to wiesz już w skrócie co macie zrobić?
<toemk> tak 
<toemk> stworzyc projekt 
<toemk> dodad go do repozytorium
<toemk> dodac biblioteki
<toemk> jakie?
<toemk> i opisac
<Marek> oki
<pawel> czy przychodzą komuś do głowy jakieś inne narzędzia biiblioteki oprócz: Eclipse, Jave, JUnit, coś do logowania
<Marek> na kiedy?
<toemk> dobre pytanie
<pawel> teoretycznie do niedzieli
<toemk> ostatnio tez za pozno zapytalem
<toemk> :
<pawel> ale nie wiem, przed następnym spotkaniem
<pawel> bo chciałbym je raz w tygodniu robić mniej więcej
<toemk> ok
<pawel> powiedzmy przyszły poniedziałek będzie wszystkim pasował?
<Marek> ok
<Marek> mi pasi
<pawel> no i w tym dokumencie jeszcze opiszcie kontrole wersji
<marcin_> mi pasuje poniedziałek po 16:00
<GIBBON> poniedzialek spoko
<marcin_> albo przed 12:00
<pawel> ok, ja tak najchętniej od 18
<pawel> a minimum od 17
<Mateusz> poniedziałek 18019
<Mateusz> 18-90
<Mateusz> 18-19*
<Mateusz> hłe.
<marcin_> to jak już wolicie
<pawel> to podsumowując przygotujcie środowowisko, tak żeby przy posiadaniu eclipse i zrobieniu pull z repo każdy mógł już usiąść do kodowania
<pawel> i opiszcie co użyte narzędzia biblioteki
<pawel> ok?
<toemk> nie wiem jak git ale mercurial wygodnie sie integrowal z eclipse 
<toemk> orientuje sie ktos jak to z gitem jest?
<pawel> no ja nie wiem
<marcin_> ja nigdy czegoś takiego nie robiłem
<pawel> ale musze powiedzieć że integracja jest przereklamowana
<pawel> w pracy używam w pełni zintegrowanego system kontroli wersji z IDE
<toemk> no nie wiem mi zawsze dobrze dialalo
<pawel> i pracuje mi się tam z nim dużo gorzej niż z gitem lub mercurialem z konsoli 
<Mateusz> mercurial jest bardzo łatwy do zorganizowania
<Mateusz> i jeśli ma sie windowsa to afaik nie trzeba nawet konsoli
<Mateusz> raz robiłem jeden projekt z merkuriala
<pawel> to wolicie merkuriala?
<GIBBON> mercurial nie wysle nic na githuba
<pawel> zostaje bitbucket
<GIBBON> proponuje zeby ten dokument "co mamy zrobic" pojawil sie na repo
<GIBBON> ja wzuce logi z irca
<pawel> ok, ja jeszcze po tej rozmowie przygotuje excela z tabelką
<Marek> ekstra
<pawel> to git czy mercurial?
<toemk> bitbucket odpada (chyba) bo w darmowej wersji tylko 5 osob moze byc uzytkownikami repozytorium
<pawel> nawet w publicznych repozytoriach?
<toemk> zaraz sprawdze
<toemk>   Is Bitbucket free for small teams?  Yes! Sign up for the 5 users free plan and you can have unlimited public and private repositories.  What is a user?  Someone with read or write access to one of your private repositories. 
<toemk> tak jak mowilem
<pawel> You can create an unlimited number of private and public repositories, and an unlimited number of users can access your public repositories. The only limitation is that no more than five users can access your private repositories.
<toemk> czyli publiczne
<pawel> nam chyba nie zależy, żeby repozytorium było prywatne?
<toemk> mi nie
<pawel> bo jak rozumiem publiczne każdy może pobrać
<toemk> tak i jest widoczne w google
<pawel> ale do edycji musi mieć uprawnienia, a to nam raczej nie przeszkadza
<GIBBON> są pluginy gita do eclipsa
<GIBBON> jak ktos potrzebuje
<toemk> zostanmy przy gicie moze
<marcin_> a tego mercuriala bez problemu się z eclipce łączy?
<toemk> tak
<toemk> jest wbudowane wygodne narzedzie
<toemk> zero problemow
<toemk> wszystko graficznie dziala
<pawel> to jaka decyzja?
<toemk> zreszta w Javie chyba zazwyczaj sie Maercuriala wykorzystuje
<toemk> a jak ktos chce oddzielne gui to tez wygone tartoisehg
<toemk> Kto za Gitem a kto Hg?
<marcin_> ja nie używałem ani jednego ani drugiego więc dla mnie to bez różnicy
<toemk> a inni?
<toemk> Marek, Mateusz, Gibbon?
<toemk> jak nikt nie glosuje to zostanmy przy git nie ma sensu zmieniac jak nikomu nie zalezy
<GIBBON> ja nie uważam że jest potrzeba zmieniać
<pawel> dobra
<pawel> to zostajemy przy Git
<pawel> to repo które ja założyłem?
<toemk> tak
<pawel> ok
<pawel> to teraz druga sprawa, czyli zapoznanie się z kodem MongoDB
<pawel> i poropozycje architektury
<pawel> ja uważam, że pierwsze co powinno być zrobione to aby dało sie w jakikolwiek sposób zapisać dane i je odczytać
* Marek has quit (Ping timeout: 240 seconds)
<pawel> a więc ja bym sprawdził jak są w ogóle te dane na dysku zapisywane
<pawel> czy ktoś chce się tego podjąć?
<marcin_> w harmonogramie jest taki wpis: • Zapoznanie się z głównymi algorytmami 
<toemk> Marek: "Sorki, ale wywalilo mnie"
<toemk> ma problem z internetem
<pawel> dobra, Marek już jak chce niech sobie da spokój :)
<pawel> później przeczyta co pisaliśmy jak będzie chciał
<marcin_> ja mogę spróbować poszukać jak wygląda algorytm zapisywania i odczytywania danych
<pawel> hmmm
<pawel> masz na myśli już takie całkiem niskopzoiomowe operacje?
<pawel> typu jak są dane przechowywane?
<marcin_> no tyle ile uda mi się wyciągnąć
<pawel> genralnie ten etap szczegółowej koncepcji ma polegać na tym, żebyśmy wiedzieli jak pewne rzeczy są robione
<pawel> to znaczy kiedy dane są zapisywane na dysku, odrazu czy jakoś batchowo
<pawel> jak są przechowywane itp...
<pawel> trochę mi to teraz ciężko jakoś racjonalnie na 4 osoby podzielić
<marcin_> no ok czyli zapisywanie i dczyt jak jest zorganizowany w MongoDb ?
<marcin_> odczyt*
<pawel> muszę się chwilę nad tym zastanowić :)
<pawel> ok, i będziesz w stanie to opisać oraz zaprojektować jak to powinno przebiegać u nas?
<marcin_> powinno czy jak to sobie wyobrażamy ?
<marcin_> bo powiem że ja nie wiem jak to sobie teraz wyobrazić :)
<marcin_> dajcie jakąś propozycję a ja to jakoś postaram się przelać na wersje poglądową
<pawel> ja mam taką wizję mniej więcej że opiszesz
<marcin_> ale tak pozatym to my nie mieliśmy się zająć shardingiem ?
<pawel> no ale sam sharding to trochę mało
<pawel> jak nie będziemy mieli zapisanych danych
<pawel> i nie będziemy potrafili ich odczytać
<marcin_> no ok
<marcin_> dokończ swoje poprzednie zdanie :) ja mam taką wizje...
<pawel> a dobbra zaczynam
<pawel> a więc tak:
<pawel> opisać jak są zapisywane dane
<pawel> jak wyglądają operacje zapis,odczytu
<pawel> jak są przechowywane i w jakiej strukturze indeksy
<pawel> to by było dla Ciebie
<pawel> ok?
<marcin_> ok
<pawel> kolejna osoba, jak wyglądają zapytania
<pawel> ogólnie odczyty
<pawel> kolejna osoba jak wygląda ten cały sharding
<pawel> no i ostatnia, to mogę być ja
<pawel> jak skonstruować api
<pawel> bo jak rozumiem różne języki korzystają z różnych driverów
<pawel> a same drivery korzystają z API mongodb
<pawel> no i ja bym się zajął przygotowaniem interfejsów tych api oraz sposobem na podmianę tego api napiasnego w c++ na javowe
<pawel> ciekawe czy jest to w ogóle możliwe
<pawel> :D
<marcin_> dobra wstępnie na kiedy ma być to gotowe ?
<pawel> ja bym proponował do niedzieli
<GIBBON> ja bym poogladal sobie jak ten sharding jest wykonywany
<marcin_> do tej niedzieli ?
<pawel> tak żebyśmy do poniedziałku mogli się z tym zapoznać
<pawel> i zacząć kodowanie
<pawel> ok
<pawel> to MAteusz zajmiesz się odczytami?
<pawel> bo tak jak ja sobie wyobrażam
<marcin_> paweł do tej czy następnej niedzieli?
<pawel> ja bym wolał do tej
<pawel> bo tu jest strasznie dużo roboty do zrobienia
<Mateusz> pawel: OK
<marcin_> no ok
<pawel> i nie wiem czy jak zostawimy wszystko na ostatnią chwilę to czy cokolwiek uda się zrobić
<marcin_> a jeszcze jedno ktoś na dropboxa wrzucal obraz macie linka do tego ?
<pawel> jest na mailu
<pawel> jak chcesz to póżniej jeszcze raz prześlę
<pawel> niech te dokumenty będę w miarę dokładne
<pawel> z jakimiś pseudokodami, diagramimi itp...
* marcin (qwebirc@ircaddict.org) has joined #rso
<marcin> neta mi zerwało ;/
<pawel> no i nie muszą być zbyt eleganckie, póżniej złączymy je w jakiś jeden dokument architektury
<pawel> czy ktoś ma jeszcze jakieś pytania, nie wie co robić?
<marcin> ten opis ma być jako kolejny nowy dokument ?
<marcin> czy mam dodać kolejny rozdział?
<pawel> wydaje mi się, że to może być zupełnie luźny opis
* marcin_ has quit (Ping timeout: 240 seconds)
<pawel> to znaczy napisany formalnie i  normalnym językiem
<pawel> ale bez stron tytułowych i spisów treści oddzielny dokument
<pawel> później się to połączy
<marcin> ok
<GIBBON> ok
<pawel> no dobra, to kończymy na dzisiaj?
<GIBBON> ok
<pawel> dobra, to w poniedziałek jak się nic nie zmieni następne spotkanie
<GIBBON> we're on a tight schedule here
<pawel> a na dziś spadam
<GIBBON> to czesc
<marcin> ja też cześć
<pawel> cześć
* pawel has quit ()
* marcin has quit (Quit: Page closed)
<toemk> na razie
* toemk has quit (Quit: Page closed)
