* Now talking on #rso
* madjack.2600.net sets mode +n #rso
* madjack.2600.net sets mode +t #rso
* ChanServ sets mode +n #rso
* ChanServ sets mode +t #rso
* ChanServ (services@2600.net) has joined #rso
* services.2600.net gives channel operator status to ChanServ
* ChanServ has changed the topic to: 
* ChanServ (services@2600.net) has left #rso
* Marek (qwebirc@ircaddict.org) has joined #rso
<Marek> widzę, że na kanale rso jak zawsze tłumy
* Mateusz (~chatzilla@89-77-207-149.dynamic.chello.pl) has joined #rso
* pawel (qwebirc@ircaddict.org) has joined #rso
<pawel> siema
<Marek> siema
<Marek> jbc ja jestem za siebie i tomka
<Marek> bo dalej nakurwiamy na wydziale
<pawel> ok
<pawel> wiecie czy Marcin będzie?
<GIBBON> siema
<Mateusz> Cześć
<Marek> czesc
<pawel> cześć
<Marek> cześć
<Marek> (to było od Tomka)
<pawel> :D
<pawel> no dobra, widzę, że Marcina nie ma
<pawel> zadzwonię do niego i się dowiem co i jak
<pawel> nie odbiera
<pawel> miał ktoś z nim jakiś kontakt?
<pawel> no w sumie nieważne
<pawel> może na początek powiedzcie co jest na tą chwilę zrobione?
<pawel> ja wiem, że miałem zrobić jakąś małą robotę z komunikatami
<GIBBON> z balansowania jak na razie niewiele, ale zamierzam to poprawic
<GIBBON> kupilem zapas redbulla
<pawel> mozesz mi Piotrek przypomnieć o co chodziło? (trochę mi szczegóły z głowy wylecialy)
<pawel> ale dzisiaj to napiszę
<GIBBON> trzeba zrobic proces serwera konfiguracyjnego
<GIBBON> ktory  bedzie zbieral dane o bazie z shardow
<GIBBON> i proces balancera
<GIBBON> ktory bedzie rownowazyl obciazenie
<GIBBON> czyli przenosil z miejsca na miejsce kawalki bazy
<pawel> a ok, jak rozumiem, serwer konfiguracyjny zbiera dane
<pawel> i gdzei je zapisuje, przechowuje?
<GIBBON> te procesy na dysk nic nie zapisuja
<GIBBON> balancer potrzebuje serwera konfiguracyjnego
<GIBBON> zeby znac aktualny stan bazy
<pawel> i balancer odpytuje serwer konfiguracyjny?
<GIBBON> tak
<pawel> bo zastanawiam się czy nie zrobić by tego jednym procesem?
<pawel> co o tym myślisz?
<Marek> Marcin własnie napisał, że nie może wejść na irca
<GIBBON> no zobacze jak to bedzie szlo
<GIBBON> zeby bylo porzadnie powinny to byc odddzielne
<GIBBON> procesy
<Marek> też mi się wydaje, że można to ogarnąć dwa w jednym
<Marek> nie potrzeba wtedy dodatkowej komunikacji
<Marek> a i tak zakładamy jedną instancję mongos
<pawel> co o tym myślisz Piotrek? byłoby ułatwieniem
<pawel> na porządnie to mamy mało czasu :D
<GIBBON> ok, macie racje
* `26 (qwebirc@ircaddict.org) has joined #rso
<`26> cześć marcin tutaj jakieś problemy z ircem miałem nie mogłem wejść
<`26> sry paweł telefonu nie miałem przy sobie
<pawel> ok spoko
<`26> odrazu mówię że nie potrafie zrobić tych insertów poprostu za mało umiem w javie
<pawel> Marcin, słyszałem, że masz problem z zakodowaniem tego dodawanie
<pawel> a no właśnie
<pawel> więc ja mam propozycję
<pawel> nie wiem czy inni się zgodzą
<`26> nie wiem jesli ktoś ma czas i może ustawić się ze mną na uczelni i mi pomóc
<pawel> żebyś Ty sobie odpuścił kodowanie, a zamiast tego wymyślimy Ci inne zadania
<pawel> co o tym myślicie?
<GIBBON> ok
<`26> jestem za jesli ktoś potrafi to zrobić a ja zajął bym się jakimiś innymi kwestiami nie związanymi bezpośrednio z kodowaniem
<Marek> Tomek jest chętny na inserta
<Marek> tzn na jego robienie
<pawel> ok. mi pasuje
<pawel> to Marcin zaraz znajdę Ci jakąś robotę
<`26> ok
<pawel> to znaczy i tak masz przeprowadzić prezentację koncową
<`26> tak
<`26> na 11 czerwca
<pawel> no i dodatkowo pewnie jakieś dokumenty, jakieś powiedzmy wyniki testów stworzysz 
<`26> dobra
<pawel> no dobrze, a jak stoją operacje CRUD?
<Marek> jbc ja obecnie robię przechodzenie z obiektów BSONDocument z powrotem na tablice bytów - jak się okazało jest to jednak potrzzebne (do updatów)
<Marek> Tomek ogarnia tego CRUDa
<pawel> Mateusz a jak odczyty?
<Mateusz> no, napisałem je
<Marek> jak narazie Tomek nie mógł dalej ruszyć
<Mateusz> nie testowałem
<Mateusz> brakuje mi zapytań
<Marek> bo nie było jeszcze inserta
<Marek> ale jak sam go będzie robił
<pawel> a spoko, to super
<Marek> to ogarnie
<pawel> to podsumowując
<pawel> Marek robi bson -> byte
<pawel> Mateusz odczyty
<pawel> Tomek pozostałe z CRUD
<pawel> Piorek balancer
<Marek> ja jeszcze mogę coś do tego dobrać
<Marek> bo przy tym bson -> byte aż tyle nie ma
<pawel> nielicząc Piotrka, gdzei będziemy pewnie wszyscy coś robili w tym
<pawel> ile szacujecie, że jeszcze wam pracy zostało
<pawel> ?
<Mateusz> jak będą inserty będę mógł testować odczyty 
<Mateusz> ja uważam że są w sumie skonczone
<Mateusz> ale potrzeba zapytań
<Mateusz> kto robi zapytania?
<Mateusz> bo to jest ważne i wcale nie trywialen!
<pawel> ok, ja mniej więcej to rozumiałem przez odczyty
<pawel> możesz powiedzieć na czym polega funkcjonalność odczytów?
<pawel> jak widzę w tej chwili, jest to wczytywanie plików z odpowiednich kolekcji, dobrze rozumiem?
<pawel> Piotrek, możesz powiedzieć czego brakowało przy odbieraniu komunikatów?
<GIBBON> hmm
<GIBBON> jak to?
<GIBBON> brakowalo odpowiedzi
<GIBBON> wtedy gdy trzeba odpowiedziec cos zeby shell mongo poszedl dalej
<GIBBON> a nie stal i czekal na odpowiedz
<GIBBON> np przy insertach
<GIBBON> ja zrobilem tam jakis czas temu odpowiedz na inserta
<GIBBON> ale zdaje sie ze dzialala tylko dla pierwszego
<GIBBON> pozniej nie wrocilem do tego
<GIBBON> tam chodzi o to ze w odpowiedzi trzeba zawrdzec numerek requesta na ktorego ona odpowiada
<Marek> ja to mogę ogarnąć
<pawel> a no dobra, to się przy testach jakoś podrzeźbi
<pawel> ok, 
<pawel> to tak, żeby nie tracić czasu
<Marek> tzn odpowiedzi ze strony naszej bazy 
<GIBBON> tak
<pawel> możecie powiedzieć ile jeszcze przewidujecie czasu na dokończenie tego co teraz macie do zrobienia?
<Marek> Tomek mówi - wcześniej niż na pon nie bardzo
<Marek> z mojej strony bson na jutro wieczór pewnie będzie
<pawel> i pytanie do Tomka, Ty w update napisałeś już dopasowywanie dokumentu w pliku do dokumentu z zapytania?
<GIBBON> ja to do srody musze skonczyc
<GIBBON> ale poza jutrzejszym wykladem
<pawel> @GIBBON dasz radę?
<Marek> w trakcie
<GIBBON> to mam wolne
<GIBBON> wiec bede nad tym siedzial
<Marek> tzn Tomek mówi, że jest w trakcie
<pawel> bo jak byś to napisał to byś mógł i zapytania zrobić
<pawel> a korzystasz z metod do odczytów Mateusza?
<Marek> Tomek: No tak ale nie wyorbię się bo skończę to co już mam dopiero na pon
<Marek> (właśnei dostałem inserta)
<GIBBON> @Marek rso / RSO_projekt / src / listener / Response.java popatrz na linijki 43 i 44
<GIBBON> tam jest cos nie tak
<pawel> nie dasz rady, żeby do soboty działały te operacje?
<Marek> Tomek: słabo, jadę na wesele w międzyczasie
<Marek> Tomek: poza warszawe
<GIBBON> a gdzie, bo ja tesh jade na wesele? moze na to samo
<pawel> ajj :/
<Marek> a na kiedy całość jest?
<pawel> trochę słabo, bo tylko poniedziałek będzie na jakieś testy?
<Marek> @Piotrek ok obczaję
<`26> czy podczas prezentacji końcowej wystarczy będzie pokazać same wyniki testów czy fizycznie będe musiał prowadzącemu pokazać jak to działa ?
<Marek> @Piotrek Lublin
<GIBBON> a to nie
<pawel> fizycznie by się przydało
<GIBBON> ktos wie jak w naszej bazie stwierdzic obciazenie?
<GIBBON> czy to w MB
<pawel> a ja w piątek wróiłem z Lublna :D
<GIBBON> czy w jakis dokumentach
<GIBBON> cokolwiek, zebym mial punkt zaczepienia
<GIBBON> ??
<pawel> a wiesz jak to w mongo wygląda?
<Marek> mi się wydaje, że obciążenie to wielkość kawałków przechowywanych na poszeczególnych shardach
<Marek> czyli w mb
<pawel> ja też tak myślę
<GIBBON> kawalek w mongo ma chyba 64MB tak?
<Marek> nie wiem
<GIBBON> domyslnie ma 64 juz sprawdzilem
<pawel> to będziemy musieli dużo danych wygenerować
<pawel> Mateusz, Ty jesteś?
<Mateusz> no jestem
<Mateusz> o co cho
<pawel> super :D
<Mateusz> czytam tu sobie co wy piszecie
<Mateusz> i jakeiś wesela lubliny etc
<pawel> i nic nie odpowiadasz :p
<pawel> chciałbym coś ustalić i się za robotę brać
<Mateusz> no bo się mnie nic nie pytacie ;p
<Mateusz> no, ja mówię o zapytaniach
<Mateusz> i w sumie co dalej trzeba
<pawel> pytałem się co rozumiesz przez odczyty?
<Mateusz> nie
<pawel> no dobra, to jeszcze raz
<pawel> rozumiesz przez to, wczytanie danych z katalogów (kolekcji) i plików do pamięci
<pawel> ?
<Mateusz> tak
<Mateusz> tylko do tego potrzebuję zapytań :D
<Mateusz> bo wczytuję plik
<pawel> rozumiem
<Mateusz> sprawdzam czy zgodny z zapytaniem
<Mateusz> i albo go wkładam do bufora albo nie
<pawel> to z  drugiej strony
<pawel> ja właśnie przez to rozumiem zapytania
<Mateusz> poza tym, wszystko powinno byc tak jak ja to opisałem w koncepcji
<pawel> a ty przez co?
<Mateusz> no wiesz ale hehe
<Mateusz> zapytania używasz także na przykłąd w delecie
<Mateusz> bo zapytanie to jest wyszukanie pewnego wzorca
<pawel> no tak
<Mateusz> np. jeżeli wiek > 18 to delete
<pawel> zgadza się
<Mateusz> i trzeba sprawdzać czy wiek jest cośtam cośtma
<pawel> e tam, nie będzie tego implementować
<Mateusz> ok to chcesz abym napisał także zapytania, tak?
<pawel> tylko typu ==
<Mateusz> no wiesz jakieś proste trzeba będzie
<Mateusz> tylko to i jedynie
<Mateusz> ?
<Mateusz> ok to na dniach to napisze
<pawel> tak właściwie mówiłem prowadzącemu ostatnio
<Mateusz> okay
<pawel> to nie jest najistotniejesze z punktu widzenia tego przedmiotu
<pawel> a zapytania typu == już działają teoretycznie (to znaczy bez testów)?
<Mateusz> nie
<Mateusz> w ogóle nie ruszałem tego
<pawel> a zrobisz to?
<Mateusz> tak
<Mateusz> napisze to w ciągu kilku dni
<Mateusz> najpóźniej w piatek
<pawel> a do kiedy mógłbyś?
<Mateusz> od biedy mogę w czwartek :---D
<pawel> ok
<pawel> a teraz pytanie do Tomka
<pawel> dałbyś radę do piątku CUD zrobić
<pawel> bez zapytań
<Marek> bez zapytań
<pawel> same zapytania by się później wykorzystało od MAteusza
<Mateusz> do zapytań stworzę nową klasę
<Mateusz> ona będzie tylko porównywać jakieś shity
<Marek> czyli po prostu usuwanie i updatowanie rekordów, które zostały już wybrane?
<Mateusz> raz dwa się napisze i będzie spokój
<pawel> do Tomka: insert to wiadomo jak
<pawel> a w update i delete zapytania wykorzystałoby się funkcje którą napiszę MAteusz
<pawel> insert i delete to prosta sprawa
<Marek> ok
<pawel> tylko update wydaje się bardzie skomplikowany
<Marek> na piątek Tomek zrobi
<pawel> super
<pawel> to tylko zrób to jakoś tak
<Marek> tylko jak to ma wyglądać
<pawel> żeby dało się ładnie podłączyć to co Mateusz napisze?
<Marek> Tomkowy update dostaje nazwy plikow z bsonami do updatowania?
<Marek> no właśnie
<Marek> czyli na przykład Mateusza część wybiera pliki z bsonami i BSONElementy
<Marek> ?
<pawel> Mateusza część na podstawie selectora, czy jak go tam zwać
<pawel> wybiera pliki
<pawel> a Tomka ma je updatować
<Marek> ok
<Marek> TOmek mówi: czyli dostaję na wejściu nazwę pliku do zmiany i to co ma być wsadzone
<pawel> Mateusz tak będzie ok?
<pawel> jak dla mnie to na wejściu dostajesz update message
<Mateusz> zobaczę co zawiera update message
<pawel> tam masz public BSONDocument selector;
<pawel> i to Cie nie obchodzi
<Mateusz> a, to ok
<Mateusz> no to będzie spoko
<pawel> wywołujesz fukcję którą napisze Mateusz
<pawel> i ona Ci zwróci albo nazwy plików
<pawel> albo nazwy i odrazu zawartość
<pawel> pewnie tak będzie najlepiej
<pawel> i na tym wyokonujesz to co jest w public BSONDocument update;
<pawel> Mateusz, dobrze mówię?
<Mateusz> hm, wiesz co, to trzeba będzie inaczej
<Mateusz> mi się wydaje że raczej trzeba będzie zrobić odczyt z selektorem
<Mateusz> a potem tak jakby inserty na to same miejsce
<Mateusz> i to chyba nazwy plików
<Mateusz> bo my potrzebujemy i zawartości i nazwy plików
<Mateusz> bo chcemy gdzieś to zapisywać
<pawel> no tak nazwa pliku i zawartość
<pawel> czyli seletor będzie to zwaracał
<Mateusz> okay
<pawel> i jeżeli to będzie zapytanie będzie olewał nazwy plików
<pawel> a do update będzie zwaracał je z zawartością
<pawel> z kolei delete nie będzie potrzebował zawartości
<Mateusz> czyli trzeba będzie to zrobić w dwóch różnych funkcjach :D
<pawel> czy mógłbyś na jutro stworzyć jedynie intefejs
<pawel> który jako parametr będzie przymował selector
<pawel> a zwracał będzie listę obiektów typu <zawartość, nazwa pliku>?
<pawel> nie 
<pawel> funkcja byłaby jedna
<pawel> taka jak ją opisałem
<pawel> a różne operacje różne elementy jej by wykorzystwały
<pawel> ma to sens co mówie?
<pawel> a właściwie za chwilę wrzucę coś do repo
<pawel> i powiedz mi czy moja idea jest dobra
<Mateusz> co
<Mateusz> nie ma sensu
<Mateusz> bo do deleta nie potrzebujemy zawartościii
<pawel> i tak to wczytujesz, żeby wykonać selectora
<pawel> więc żaden ból już to przesłać
<Mateusz> a czekaj
<pawel> co o tym myślisz?
<Mateusz> faktycznie to ma sens
<Mateusz> bo aby sprawdzić selektro i tak trzeba wczytać plik
<Mateusz> no doobra
<pawel> możesz zobaczyć to co wrzuciłem teraz do repo
<pawel> i Ty Tomek też
<pawel> no dobra bo ja chciałem powoli konczyć,
<pawel> jak rozumiem w weekend będzie tylko Marek, Mateusz i Marcin?
<Mateusz> tak,
<pawel> będzie mieli czas?
<pawel> bo dobrze by to było jakoś wszystko posklejać
<GIBBON> jak cos to w niedziele wieczorem ja bede
<GIBBON> tylko w sobote na wesele jade
<`26> no ja tą prezentacje końcową bede przygotowywał
<pawel> i jeszcze dochodzi jedno pytanie do Piotrka, jak powinny wyglądać odczyty przy założeniu że dane będą po różnych serwerach po rozwalane?
<pawel> ok, to dobrze, przydasz się :)
<pawel> Marcin, no tak
<GIBBON> wlasnie to jest dziwne co my chcemy zrobic, bo w naszym projekcie wogole nie mamy tego query routing
<pawel> :D przydałoby się
<pawel> tylko wiesz jak on powinien wyglądać?
<pawel> bo ja za bardzo nie mam wizji
<GIBBON> no ja tez sie nad tym nie zastanawialem
<GIBBON> ale zobaczymy moze to nie bedzie nic wielkiego
<pawel> no dla mnie idea tego, że zapytanie idzie do jednego mongod a dane mogą być w różnych jest trochę dziwna
<pawel> no dobra, ale tak czy inaczej, ja bym na dzisiaj konczył
<pawel> do piątku każdy ma jakąś robotę
<GIBBON> w mongodb jest wlasnie ten mongos, ktory odpowiada za query routing
<GIBBON> bo to on laczy sie do serwera konfiguracyjnego, ktory wie gdzie co jest
<pawel> tylko informujcie na bieżąco o postępach
<GIBBON> ale jak u nas bedzie wszystko razem
<GIBBON> to moze jakos sie to uda latwo zrobic
<GIBBON> ok, jak dla mnie mozemy konczyc
<pawel> tak, żeby nie było, że wszyscy wyjadą i nie będziemy wiedzieli co jest grane
<pawel> ma ktoś jakieś pytania?
<Mateusz> niet
<Mateusz> będziemy pod mejlem
<Mateusz> xD
<GIBBON> dobranoc <-- tu się kończy log irca
